【裁判字號】    95,簡上緝,3
【裁判日期】    950421
【裁判案由】    竊盜
【裁判全文】
臺灣板橋地方法院刑事判決             95年度簡上緝字第3號
上  訴  人  臺灣板橋地方法院檢察署檢察官
被      告  丙○○
上列上訴人因被告丙○○竊盜案件，不服本院94年度簡字第3742
號，中華民國94年8 月31日第一審判決（聲請簡易判決處刑案號
：94年度偵字第11438 號）提起上訴，暨移送併案審理（94年度
偵字第14728號），本院管轄第二審合議庭判決如下：
    主  文
原判決撤銷。
丙○○連續竊盜，累犯，處有期徒刑陸月，如易科罰金，以佰
元折算壹日。扣案之塑膠桶壹個、塑膠管壹條、鑰匙壹支，均沒
收。
    事  實
一、丙○○曾於民國92年間因竊盜案件，經本院以92年度簡字第
    2930號判處有期徒刑四月，嗣經本院以92年度簡上字第430
    號判決駁回上訴確定；復因竊盜案件，經本院以93年度易字
    第492 號判處有期徒刑八月確定，上開罪刑經本院以93年度
    聲字第1946號裁定應執行有期徒刑十一月確定，於94年6 月
    12日縮刑期滿執行完畢。猶不知悔改，竟基於意圖為自己不
    法所有之概括犯意，於(一)94年7 月5 日清晨5 時28分許，在
    臺北縣三重市○○街472 號前，以其所有之塑膠管及塑膠桶
    竊得甲○○所有車牌號碼LN8- 489號重型機車油箱內之95無
    鉛汽油一公升，供己使用，經民眾李清通發覺並報警處理，
    於同日5 時38分在臺北縣三重市○○○街92號前，為警查獲
    ，並扣得其所有之塑膠管一條及塑膠桶一個。繼於(二)94年8
    月28日晚上8 時許，在臺北縣三重市○○街11號前，以其所
    有之鑰匙竊取被害人乙○○所有之車號USW-467 號輕型機車
    ，得手後供己騎乘使用，嗣於94年8 月29日凌晨3 時50分許
    ，正騎乘該竊得之機車行經臺北縣三重市○○街118 號前時
    ，為警發覺可疑而攔檢查獲，並扣得其所有供行竊前述機車
    所用之鑰匙一支。
二、案經臺北縣政府警察局三重分局報請臺灣板橋地方法院檢察
    署檢察官偵查聲請簡易判決處刑暨移送併案審理。
    理  由
一、上揭犯罪事實，業據被告丙○○於警詢、偵查及審理中均認
    罪自白，並經被害人甲○○、乙○○於警詢時指述詳明，且
    有證人李清通於警詢時證述綦詳，又有甲○○、乙○○簽具
    之贓物認領保管單各一件、贓物照片二幀、車籍作業系統-
    查詢認可資料一件附卷足佐，復有被告所有供行竊汽油所用
    之塑膠桶一個、塑膠管一條及供行竊該機車所用之鑰匙一支
    扣案可證，足認被告之自白與事實相符，罪證明確，犯行洵
    堪認定。
二、核被告所為，係犯刑法第320 條第1 項之竊盜罪。原聲請簡
    易判決處刑意旨雖未敘及被告於94年8 月28日晚上8 時許所
    為之該次竊盜機車犯行（94年度偵字第14728 號），然此部
    分經臺灣板橋地方法院檢察署檢察官提起上訴請求併案審理
    ，核與已聲請簡易判決處刑之犯罪事實既具連續犯之裁判上
    一罪關係，應為聲請簡易判決處刑效力所及，本院自得併予
    審究。被告先後二次犯行，時間緊密，犯罪構成要件相同，
    顯係基於概括犯意為之，為連續犯，依刑法第56條規定，以
    一罪論，並加重其刑。查被告前於92年間因竊盜案件，經本
    院以92年度簡字第2930號判處有期徒刑四月，嗣經本院以92
    年度簡上字第430 號判決駁回上訴確定；復因竊盜案件，經
    本院以93年度易字第492 號判處有期徒刑八月確定，上開罪
    刑經本院以93年度聲字第1946號裁定應執行有期徒刑十一月
    確定，於94年6 月12日縮刑期滿執行完畢，此有臺灣高等法
    院被告前案紀錄表在卷可按，其於有期徒刑執行完畢後五年
    內，再犯本案之罪，係屬累犯，應依刑法第47條規定加重其
    刑，並依法遞加重之。原審以被告於94年7 月5 日清晨5 時
    28分許之竊盜汽油犯行罪證明確，予以論罪科刑，固非無見
    ，然依前揭所述，原審就被告於94年8 月28日晚上8 時許所
    為之竊盜機車犯行未及審究，即有未洽，檢察官上訴意旨執
    此指摘原判決不當，核有理由，應由本院予以撤銷改判。茲
    審酌被告年值青壯，不思正道取財，貪慾圖便，苟且偷盜，
    犯罪所得非微，惟其於犯罪後尚能坦承犯行等一切情狀，量
    處如主文所示之刑，並諭知易科罰金之折算標準，以示懲儆
    。
三、扣案之塑膠桶一個、塑膠管一條、鑰匙一支，為被告所有且
    供前揭犯罪所用之物，業據被告於審理時供認在卷，爰依刑
    法第38條第1項第2款規定，均併予宣告沒收。
據上論斷，應依刑事訴訟法第455 條之1 第1 項、第3 項、第36
9 條第1 項前段、第364 條、第299 條第1 項前段，刑法第56條
、第320 條第1 項、第47條、第41條第1 項前段、第38條第1 項
第2 款，罰金罰鍰提高標準條例第1 條前段、第2 條，判決如主
文。
本案經檢察官朱立豪到庭執行職務
中    華    民    國    95    年    4     月    21    日
                  刑事第十七庭    審判長法  官  張江澤
                                        法  官  王綽光
                                        法  官  絲鈺雲
以上正本證明與原本無異。
本件不得上訴。
                                        書記官  林怡秀
中    華    民    國    95    年    4     月    21    日
附錄本案論罪科刑法條全文：
刑法第320條
意圖為自己或第三人不法之所有，而竊取他人之動產者，為竊盜
罪，處五年以下有期徒刑、拘役或五百元以下罰金。
意圖為自己或第三人不法之利益，而竊佔他人之不動產者，依前
項之規定處斷。
前二項之未遂犯罰之。


司法院資訊處製作；財團法人民間司法改革基金會備份。
